ava_nouns.lexd
чӏужу<n><f><sg><nom>:чӏужу CLIT-SUBST-I ; 
чӏужу<n><f><sg><erg>:чӏужу>{a}лъ CLIT-SUBST-I ; 
чӏужу<n><f><sg><gen>:чӏужу>{a}лъул CLIT-SUBST-I ; 
чӏужу<n><f><sg><dat>:чӏужу>{a}лъе CLIT-SUBST-I ; 
чӏужу<n><f><sg>:чӏужу>{a}л LOC-CASES ; 
чӏужу<n><f><pl><nom>:руччаби CLIT-SUBST-II ; 
чӏужу<n><f><pl><erg>:руччабаз CLIT-SUBST-I ; 
чӏужу<n><f><pl><gen>:руччабаз>ул CLIT-SUBST-I ; 
чӏужу<n><f><pl><dat>:руччабаз>е CLIT-SUBST-I ; 
чӏужу<n><f><pl>:руччабаз> LOC-CASES ; 

LEXICON N-JAS-SG

<f><sg><nom>: CLIT-SUBST-II ; 
<f><sg><erg>:>{a}лъ CLIT-SUBST-I ; 
<f><sg><gen>:>{a}лъул CLIT-SUBST-I ; 
<f><sg><dat>:>{a}лъе CLIT-SUBST-I ; 
<f><sg>:>{a}л{ъ} LOC-CASES ; 

LEXICON N-JAS-PL

<f><pl><nom>:>{a}л CLIT-SUBST-II ; 
<f><pl><erg>:>{a}з CLIT-SUBST-I ; 
<f><pl><gen>:>{a}зул CLIT-SUBST-I ; 
<f><pl><dat>:>{a}зе CLIT-SUBST-I ; 
<f><pl>:>{a}з LOC-CASES ; 

LEXICON N-JAS
# я/с (-алъ, -алъул, -ал)

N-JAS-SG ; 
N-JAS-PL ; 

LEXICON N-KIODO
# кӏодо (-ца, -л, -ял)

<f><sg><nom>: CLIT-SUBST-II ;
<f><sg><erg>:>ца CLIT-SUBST-I ;
<f><sg><gen>:>л CLIT-SUBST-I ;
<f><sg><dat>:>ле CLIT-SUBST-I ;
<f><sg>:>л{ъ} LOC-CASES ;

N-JAS-PL ; 

LEXICON N-GEOGRAFIJA-SG 

<nom>: CLIT-SUBST-II ; 
<erg>:>лъ CLIT-SUBST-I ; 
<gen>:>лъул CLIT-SUBST-I ; 
<dat>:>лъе CLIT-SUBST-I ; 
:>л{ъ} LOC-CASES ; 

LEXICON N-GEOGRAFIJA
# география (-лъ, -лъул)

<nt><sg>: N-GEOGRAFIJA-SG ; 
<nt><pl><nom>:>л CLIT-SUBST-II ; 
<nt><pl><erg>:>з CLIT-SUBST-I ; 
<nt><pl><gen>:>зул CLIT-SUBST-I ; 
<nt><pl><dat>:>зе CLIT-SUBST-I ; 
<nt><pl>:>з LOC-CASES ; 

LEXICON N-APTEKA 
# аптека (-лъ, -лъул, -л)

N-GEOGRAFIJA ;

LEXICON N-EKSPEDICIJA 
# экспедиция (-лъ, -лъул, -л//-би)

N-GEOGRAFIJA ;

<nt><pl><nom>:>би CLIT-SUBST-II ;  # Dir/LR
<nt><pl><erg>:>баз CLIT-SUBST-I ;  # Dir/LR
<nt><pl><gen>:>базул CLIT-SUBST-I ;  # Dir/LR
<nt><pl><dat>:>базе CLIT-SUBST-I ;  # Dir/LR
<nt><pl>:>баз LOC-CASES ;  # Dir/LR

LEXICON N-CIAJI
# цӏайи (-ялъ, -ялъул//цӏавул, -ял)

<nt><sg><nom>:йи CLIT-SUBST-II ; 
<nt><sg><erg>:йи>ялъ CLIT-SUBST-I ; 
<nt><sg><gen>:йи>ялъул CLIT-SUBST-I ; 
<nt><sg><gen>:в>ул CLIT-SUBST-I ; # Dir/LR
<nt><sg><dat>:йи>ялъе CLIT-SUBST-I ; 
<nt><sg>:йи>ял{ъ} LOC-CASES ; 
<nt><pl><nom>:йи>ял CLIT-SUBST-II ; 
<nt><pl><erg>:йи>яз CLIT-SUBST-I ; 
<nt><pl><gen>:йи>язул CLIT-SUBST-I ; 
<nt><pl><dat>:йи>язе CLIT-SUBST-I ; 
<nt><pl>:йи>яз LOC-CASES ; 

LEXICON N-SPEKTAKL
# спектакл/ь (-иялъ, -иялъул, -иял)
<nt><sg><nom>:ь CLIT-SUBST-II ; 
<nt><sg><erg>:>ялъ CLIT-SUBST-I ; 
<nt><sg><gen>:>ялъул CLIT-SUBST-I ; 
<nt><sg><dat>:>ялъе CLIT-SUBST-I ; 
<nt><sg>:>ял{ъ} LOC-CASES ; 
<nt><pl><nom>:>ял CLIT-SUBST-II ; 
<nt><pl><erg>:>яца CLIT-SUBST-I ; 
<nt><pl><gen>:>язул CLIT-SUBST-I ; 
<nt><pl><dat>:>язе CLIT-SUBST-I ; 
<nt><pl>:>яз LOC-CASES ; 

LEXICON N-BUSEN
# бусен (-алъ//бусаца, -алъул//бусадул, бусаби)

<nt><sg><nom>:ен CLIT-SUBST-II ; 
<nt><sg><erg>:ен>алъ CLIT-SUBST-I ; 
<nt><sg><erg>:>аца CLIT-SUBST-I ;  # Dir/LR
<nt><sg><gen>:ен>алъул CLIT-SUBST-I ; 
<nt><sg><gen>:>адул CLIT-SUBST-I ;  # Dir/LR
<nt><sg><dat>:ен>алъе CLIT-SUBST-I ; 
#<n><nt><sg>:>ал{ъ} LOC-CASES ; 
<nt><sg>:>а LOC-CASES ; 
<nt><pl><nom>:>аби CLIT-SUBST-II ; 
<nt><pl><erg>:>абаз CLIT-SUBST-I ; 
<nt><pl><gen>:>абазул CLIT-SUBST-I ; 
<nt><pl><dat>:>абазе CLIT-SUBST-I ; 
<nt><pl>:>абаз LOC-CASES ; 


LEXICON N-KALENDAR
# календар/ь (-алъ, -алъул, -ал)
<nt><sg><nom>:ь CLIT-SUBST-II ; 
<nt><sg><erg>:>алъ CLIT-SUBST-I ; 
<nt><sg><gen>:>алъул CLIT-SUBST-I ; 
<nt><sg><dat>:>алъе CLIT-SUBST-I ; 
<nt><sg>:>ал{ъ} LOC-CASES ; 
<nt><pl><nom>:>ал CLIT-SUBST-II ; 
<nt><pl><erg>:>аца CLIT-SUBST-I ; 
<nt><pl><gen>:>азул CLIT-SUBST-I ; 
<nt><pl><dat>:>азе CLIT-SUBST-I ; 
<nt><pl>:>аз LOC-CASES ; 

LEXICON N-CHERX
# черх (-алъ//чорхоца, -алъул//чорхол, чурхдул)
<nt><sg><nom>:ерх CLIT-SUBST-II ; 
<nt><sg><erg>:ерх>алъ CLIT-SUBST-I ; 
<nt><sg><erg>:орх>оца CLIT-SUBST-I ; # Dir/LR
<nt><sg><gen>:ерх>алъул CLIT-SUBST-I ; 
<nt><sg><gen>:орх>ол CLIT-SUBST-I ; # Dir/LR
<nt><sg><dat>:орх>олъе CLIT-SUBST-I ; 
<nt><sg>:ерх>ал{ъ} LOC-CASES ; 
<nt><pl><nom>:урх>дул CLIT-SUBST-II ; 
<nt><pl><erg>:урх>дуз CLIT-SUBST-I ; 
<nt><pl><gen>:урх>дузул CLIT-SUBST-I ; 
<nt><pl><dat>:урх>дузе CLIT-SUBST-I ; 
<nt><pl>:урх>дуз LOC-CASES ; 

LEXICON N-ROCEN
# роцен¹ (-алъ, -алъул//роцадул, -ал)
<nt><sg><nom>:ен CLIT-SUBST-II ; 
<nt><sg><erg>:ен>алъ CLIT-SUBST-I ; 
<nt><sg><gen>:ен>алъул CLIT-SUBST-I ; 
<nt><sg><gen>:а>дул CLIT-SUBST-I ; # Dir/LR
<nt><sg><dat>:ан>алъе CLIT-SUBST-I ; 
<nt><sg>:ен>ал{ъ} LOC-CASES ; 
<nt><pl><nom>:ен>ал CLIT-SUBST-II ; 
<nt><pl><erg>:ен>аз CLIT-SUBST-I ; 
<nt><pl><gen>:ен>азул CLIT-SUBST-I ; 
<nt><pl><dat>:ен>азе CLIT-SUBST-I ; 
<nt><pl>:ен>аз LOC-CASES ; 

LEXICON N-HVELInfl
# хвел (-алъ//хвалица, -алъул//хвалил, -ал)
<nt><sg><nom>:ел
<nt><sg><erg>:ел>алъ
<nt><sg><erg>:ал>ица
<nt><sg><gen>:ел>алъул
<nt><sg><gen>:ал>ил
<nt><sg><dat>:ал>алъе
<nt><sg><dat>:ал>ие
<nt><sg>:ел>ал{ъ}
<nt><sg>:ал>и
<nt><pl><nom>:ел>ал
<nt><pl><erg>:ел>аз
<nt><pl><gen>:ел>азул
<nt><pl><dat>:ел>азе
<nt><pl>:ел>аз

LEXICON N-KECH
# кечӏ (-алъ//кӏочӏоца, -алъул//кочӏол, кучӏдул)
<nt><sg><nom>:ечӏ CLIT-SUBST-II ; 
<nt><sg><erg>:ечӏ>алъ CLIT-SUBST-I ; 
<nt><sg><erg>:Ӏочӏ>оца CLIT-SUBST-I ; # Dir/LR
<nt><sg><gen>:ечӏ>алъул CLIT-SUBST-I ; 
<nt><sg><gen>:очӏ>ол CLIT-SUBST-I ; # Dir/LR
<nt><sg><dat>:ечӏ>алъе CLIT-SUBST-I ; 
<nt><sg>:ечӏ>ал{ъ} LOC-CASES ; 
<nt><sg>:очӏ>ол LOC-CASES ; # Dir/LR
<nt><pl><nom>:учӏ>дул CLIT-SUBST-II ; 
<nt><pl><erg>:учӏ>дуз CLIT-SUBST-I ; 
<nt><pl><gen>:учӏ>дузул CLIT-SUBST-I ; 
<nt><pl><dat>:учӏ>дузе CLIT-SUBST-I ; 
<nt><pl>:учӏ>дуз LOC-CASES ; 

LEXICON N-KUCH
# кьучӏ (-алъ//кьочӏоца, -алъул//кьочӏол, -ал)
<nt><sg><nom>:учӏ CLIT-SUBST-II ; 
<nt><sg><erg>:учӏ>алъ CLIT-SUBST-I ; 
<nt><sg><erg>:очӏ>оца CLIT-SUBST-I ; # Dir/LR
<nt><sg><gen>:учӏ>алъул CLIT-SUBST-I ; 
<nt><sg><gen>:очӏ>ол CLIT-SUBST-I ; # Dir/LR
<nt><sg><dat>:учӏ>але CLIT-SUBST-I ; 
<nt><sg>:учӏ>ал{ъ} LOC-CASES ; 
<nt><sg>:очӏ>ол LOC-CASES ; # Dir/LR
<nt><pl><nom>:учӏ>ал CLIT-SUBST-II ; 
<nt><pl><erg>:учӏ>аз CLIT-SUBST-I ; 
<nt><pl><gen>:учӏ>азул CLIT-SUBST-I ; 
<nt><pl><dat>:учӏ>азе CLIT-SUBST-I ; 
<nt><pl>:учӏ>аз LOC-CASES ; 

LEXICON N-GIOR
# гӏор (-алъ//гӏуруца, -алъул//гӏурул, -ал)
<nt><sg><nom>:ор CLIT-SUBST-II ; 
<nt><sg><erg>:ор>алъ CLIT-SUBST-I ; 
<nt><sg><erg>:ур>уца CLIT-SUBST-I ; # Dir/LR
<nt><sg><gen>:ор>алъул CLIT-SUBST-I ; 
<nt><sg><gen>:ур>ул CLIT-SUBST-I ; # Dir/LR
<nt><sg><dat>:ор>алъе CLIT-SUBST-I ; 
<nt><sg>:ор>ал{ъ} LOC-CASES ; 
<nt><pl><nom>:ор>ал CLIT-SUBST-II ; 
<nt><pl><erg>:ор>аз CLIT-SUBST-I ; 
<nt><pl><gen>:ор>азул CLIT-SUBST-I ; 
<nt><pl><dat>:ор>азе CLIT-SUBST-I ; 
<nt><pl>:ор>аз LOC-CASES ; 

LEXICON N-LEL
# лъел (-алъ, -алъул//лъалил, лъулдул)
<nt><sg><nom>:ел CLIT-SUBST-II ; 
<nt><sg><erg>:ел>алъ CLIT-SUBST-I ; 
<nt><sg><gen>:ел>алъул CLIT-SUBST-I ; 
<nt><sg><gen>:ал>ил CLIT-SUBST-I ; # Dir/LR
<nt><sg><dat>:ел>алъе CLIT-SUBST-I ; 
<nt><sg>:>ел{ъ} LOC-CASES ; 
<nt><pl><nom>:ул>дул CLIT-SUBST-II ; 
<nt><pl><erg>:ул>дуз CLIT-SUBST-I ; 
<nt><pl><gen>:ул>дузул CLIT-SUBST-I ; 
<nt><pl><dat>:ул>дузе CLIT-SUBST-I ; 
<nt><pl>:ул>дуз LOC-CASES ; 

LEXICON N-MAGINA
# магӏна (-ялъ, -ялъул//-дул, -би)
<nt><sg><nom>: CLIT-SUBST-II ; 
<nt><sg><erg>:>ялъ CLIT-SUBST-I ; 
<nt><sg><gen>:>ялъул CLIT-SUBST-I ; 
<nt><sg><gen>:>дул CLIT-SUBST-I ; # Dir/LR
<nt><sg><dat>:>ялъе CLIT-SUBST-I ; 
<nt><sg>:>ял{ъ} LOC-CASES ; 
<nt><pl><nom>:>би CLIT-SUBST-II ; 
<nt><pl><erg>:>бица CLIT-SUBST-I ; 
<nt><pl><gen>:>базул CLIT-SUBST-I ; 
<nt><pl><dat>:>базе CLIT-SUBST-I ; 
<nt><pl>:>баз LOC-CASES ; 

LEXICON N-GIAKLU
# гӏакъл/у (-уялъ, -уялъул)
# * Формы множественного числа встречаются в корпусе
<nt><sg><nom>:у CLIT-SUBST-II ; 
<nt><sg><erg>:у>ялъ CLIT-SUBST-I ; 
<nt><sg><gen>:у>ялъул CLIT-SUBST-I ; 
<nt><sg><dat>:у>ялъе CLIT-SUBST-I ; 
<nt><sg>:у>ял{ъ} LOC-CASES ; 
<nt><pl><nom>:>аби CLIT-SUBST-II ; 
<nt><pl><erg>:>абаз CLIT-SUBST-I ; 
<nt><pl><gen>:>абазул CLIT-SUBST-I ; 
<nt><pl><gen>:у>ялъулъ CLIT-SUBST-I ; 
<nt><pl><dat>:>абазе CLIT-SUBST-I ; 
<nt><pl>:>абаз LOC-CASES ; 


LEXICON N-XIUKMU
# хӏукм/у (-уялъ, -уялъул//-удул, -аби)
<nt><sg><nom>:у CLIT-SUBST-II ; 
<nt><sg><erg>:у>ялъ CLIT-SUBST-I ; 
<nt><sg><gen>:у>ялъул CLIT-SUBST-I ; 
<nt><sg><gen>:у>дул CLIT-SUBST-I ; # Dir/LR
<nt><sg><dat>:у>ялъе CLIT-SUBST-I ; 
<nt><sg>:у>ял{ъ} LOC-CASES ; 
<nt><pl><nom>:>аби CLIT-SUBST-II ; 
<nt><pl><erg>:>абаз CLIT-SUBST-I ; 
<nt><pl><gen>:>абазул CLIT-SUBST-I ; 
<nt><pl><gen>:у>ялъулъ CLIT-SUBST-I ; 
<nt><pl><dat>:>абазе CLIT-SUBST-I ; 
<nt><pl>:>абаз LOC-CASES ; 

LEXICON N-GIARAC
# гӏарац (гӏарцуца, гӏарцул)
<nt><sg><nom>:ац CLIT-SUBST-II ; 
<nt><sg><erg>:ц>уца CLIT-SUBST-I ; 
<nt><sg><gen>:ц>ул CLIT-SUBST-I ; 
<nt><sg><dat>:ц>уе CLIT-SUBST-I ; 
<nt><sg>:ц>у LOC-CASES ; 
#<nt><pl><nom>:>аби CLIT-SUBST-II ; 
#<nt><pl><erg>:>абица CLIT-SUBST-I ; 
#<nt><pl><gen>:>абазул CLIT-SUBST-I ; 
#<nt><pl><gen>:у>ялъулъ CLIT-SUBST-I ; 
#<nt><pl><dat>:>абазе CLIT-SUBST-I ; 
#<nt><pl>:>абаз LOC-CASES ; 

LEXICON N-GIELMU
# гӏелм/у (-уялъ, -уялъул//-удул, -аби)
<nt><sg><nom>:у CLIT-SUBST-II ; 
<nt><sg><erg>:у>ялъ CLIT-SUBST-I ; 
<nt><sg><gen>:у>ялъул CLIT-SUBST-I ; 
<nt><sg><dat>:у>ялъе CLIT-SUBST-I ; 
<nt><sg>:у>ял{ъ} LOC-CASES ; 
<nt><pl><nom>:>аби CLIT-SUBST-II ; 
<nt><pl><erg>:>абица CLIT-SUBST-I ; 
<nt><pl><gen>:>абазул CLIT-SUBST-I ; 
<nt><pl><gen>:у>ялъулъ CLIT-SUBST-I ; 
<nt><pl><dat>:>абазе CLIT-SUBST-I ; 
<nt><pl>:>абаз LOC-CASES ; 

LEXICON N-STOL-DECL-SG

<nt><sg><nom>: CLIT-SUBST-II ; 
<nt><sg><erg>:>{a}лъ CLIT-SUBST-I ; 
<nt><sg><gen>:>{a}лъул CLIT-SUBST-I ; 
<nt><sg><dat>:>{a}лъе CLIT-SUBST-I ; 
<nt><sg>:>{a}л{ъ} LOC-CASES ; 

LEXICON N-STOLInfl

<nt><pl><nom>:>{a}л
#<nt><pl><erg>:>{a}ца
<nt><pl><erg>:>{a}з
<nt><pl><gen>:>{a}зул 
<nt><pl><dat>:>{a}зе
<nt><pl>:>{a}з

LEXICON N-NAJIXAN-DECL-SG

<sg><nom>:н CLIT-SUBST-II ; 
<sg><erg>:н>{a}с CLIT-SUBST-I ; 
<sg><gen>:н>{a}сул CLIT-SUBST-I ; 
<sg><dat>:н>{a}се CLIT-SUBST-I ; 
<sg>:н>{a}с LOC-CASES ; 

LEXICON N-NAJIXAN-DECL-PL

<pl><nom>:>би CLIT-SUBST-II ; 
<pl><erg>:>баз CLIT-SUBST-I ; 
<pl><gen>:>базул CLIT-SUBST-I ; 
<pl><dat>:>базе CLIT-SUBST-I ; 
<pl>:>баз LOC-CASES ; 

LEXICON N-NAJIXAN
# найихъа/н (-нас, -насул, -би)
<nt>: N-NAJIXAN-DECL-SG ;
<nt>: N-NAJIXAN-DECL-PL ;

LEXICON N-AHIHAN
# ахихъа/н (-нас//-налъ, -насул//-налъу, -би)
<m>: N-NAJIXAN-DECL-SG ;

<f><sg><nom>:н CLIT-SUBST-II ; 
<f><sg><erg>:н>{a}лъ CLIT-SUBST-I ; 
<f><sg><gen>:н>{a}лъу CLIT-SUBST-I ;  # check
<f><sg><dat>:н>{a}лъе CLIT-SUBST-I ; 
<f><sg>:н>{a}л{ъ} LOC-CASES ; 

<mf>: N-NAJIXAN-DECL-PL ;

LEXICON N-XVADARUXAN
# хъвадарухъа/н (-нас//-налъ, -насул//-налъул, -би)

<m>: N-NAJIXAN-DECL-SG ;

<f><sg><nom>:н CLIT-SUBST-II ; 
<f><sg><erg>:н>{a}лъ CLIT-SUBST-I ; 
<f><sg><gen>:н>{a}лъул CLIT-SUBST-I ;
<f><sg><dat>:н>{a}лъе CLIT-SUBST-I ; 
<f><sg>:н>{a}л{ъ} LOC-CASES ; 

<mf>: N-NAJIXAN-DECL-PL ;

LEXICON N-OBSHCHESTVO
# общество (-ялъ, -ялъул)

<nt><sg><nom>:о CLIT-SUBST-II ; 
<nt><sg><erg>:о>{a}лъ CLIT-SUBST-I ; 
<nt><sg><gen>:о>{a}лъул CLIT-SUBST-I ; 
<nt><sg><dat>:о>{a}лъе CLIT-SUBST-I ; 
<nt><sg>:о>{a}л{ъ} LOC-CASES ; 
<nt><pl><nom>:а>би CLIT-SUBST-II ; 
<nt><pl><erg>:а>баз CLIT-SUBST-I ; 
<nt><pl><gen>:а>базул CLIT-SUBST-I ; 
<nt><pl><dat>:а>базе CLIT-SUBST-I ; 
<nt><pl>:а>ба LOC-CASES ; 

LEXICON N-GIOLILAV-DECL 

<m><sg><nom>:в CLIT-SUBST-II ; 
<m><sg><erg>:>с CLIT-SUBST-I ; 
<m><sg><gen>:>сул CLIT-SUBST-I ; 
<m><sg><dat>:>се CLIT-SUBST-I ; 
<m><sg>:>с LOC-CASES ; 
<f><sg><nom>:й CLIT-SUBST-II ; 
<f><sg><erg>:>лъ CLIT-SUBST-I ; 
<f><sg><gen>:>лъул CLIT-SUBST-I ; 
<f><sg><dat>:>лъе CLIT-SUBST-I ; 
<f><sg>:>л{ъ} LOC-CASES ; 
<mf><pl><nom>:>л CLIT-SUBST-II ; 
<mf><pl><erg>:>з CLIT-SUBST-I ; 
<mf><pl><gen>:>зул CLIT-SUBST-I ; 
<mf><pl><dat>:>зе CLIT-SUBST-I ; 
<mf><pl>:>з LOC-CASES ; 

LEXICON N-GIOLILAV
# гӏолила/в (-с, -сул) юноша, парень
# гӏолила/й (-лъ, -лъул) девушка
# гӏолила/л (-з, -зул) мн. молодёжь

: N-GIOLILAV-DECL ; 

LEXICON N-ASKARIJAVInfl
# аскария/в (-с, -сул, -ял)
